【裁判字號】    95,交抗,103
【裁判日期】    950221
【裁判案由】    聲明異議
【裁判全文】
臺灣高等法院臺中分院交通事件裁定     95年度交抗字第103號
抗  告  人
即受處分人  甲○○
上列抗告人因聲明異議案件，不服臺灣臺中地方法院中華民國94
年12月26日裁定（94年度交聲字第753號），提起抗告，本院裁
定如下：
    主    文
抗告駁回。
    理    由
壹、原裁定意旨係以：「一、按汽車行駛於高速公路或設站管制
    之道路，而不遵管制之規定者，處汽車駕駛人新臺幣3千元
    以上6千元以下罰鍰，道路交通管理處罰條例第33條第1項定
    有明文。二、本件異議意旨略以：我對超速被開單沒有意見
    ，但西濱公路只有2線，國道公路都有3線，而且西濱公路都
    有紅綠燈，限速卻定在80公里，這個限速90公里不合理，爰
    聲明異議云云。三、經查：本件受處分人所有之車號5Q-408
    3號自小客車於92年2月21日11時25分許及92年2月2日8時3分
    許，行經國道四號5.1公里處，因超速違規，為內政部警政
    署國道公路警察局第七隊依採證相片逕行掣開公警局交字第
    ZG0000000及ZG0000000號舉發違反道路交通管理事件通知單
    逕行舉發等情，有前揭舉發通知單、違規採證相片及內政部
    警政署國道公路警察局（原審誤為國道公署路警察局）第七
    警察隊94年10月31日公警七交字第0940771816號函（原審誤
    為00000000000號）各1份在卷可稽。異議人雖不否認有超速
    之違規事實，辯稱該路段速限很不合理云云，然高速公路速
    限標誌主管機關係屬交通部臺灣區○道○○○路局之權責，
    本院並無審酌之權限，故該路段既設有速限90公里之標誌，
    汽車駕駛人即應遵守速限行駛。從而，本件受處分人違規之
    事實明確，原處分機關交通部公處路總局臺中區監理所據以
    援引上開規定，分別裁處罰鍰新臺幣6000元，並無不當。本
    件異議為無理由，應予駁回。」云云。
貳、抗告意旨略以：高速公路之速限為90公里，應可寬限10公里
    ，車速可達100公里，抗告人之車速似乎未超過101公里，並
    不違規，應可免罰，為此提起抗告，請求撤銷原裁定等語。
參、經查原審基於上揭事證，就抗告人於原審提出之聲明異議意
    旨逐一審酌後，認原處分機關即交通部公路總局臺中區監理
    所以94年9月21日中監違字第裁60-ZG0000000號及94年9月22
    日中監違字第裁60-ZG0000000號違反道路交通管理事件裁決
    書所為之處分並無不當，駁回抗告人之聲明異議，並詳予說
    明裁定之理由，並無違誤，抗告人雖以速限為90公里，應可
    寬限10公里為由提起抗告，然查抗告人於92年2月2日8時3分
    及92年2月21日11時25分，駕駛其所有車號5Q-4083號自用小
    客車，於國道四號5.1公里西向，分別以時速107公里及104
    公里超速行駛，而當時該路段之速限為90公里，分別超速17
    公里及14公里，有內政部警政署國道公路警察局公警局交字
    第ZG0000000及ZG0000000號舉發違反道路交通管理事件通知
    單及違規照片2幀附卷可稽，且抗告人於原審到庭時亦稱對
    於其超速被開罰單及超速照相之相片影本均無意見，是抗告
    人違規之事實甚為明確，抗告人抗告意旨仍執陳詞，認為其
    並無違規云云，指摘原裁定不當，為無理由，應予駁回。
肆、據上論結，應依道路交通案件處理辦法第26條，刑事訴訟法
    第412條，裁定如主文。
中    華    民    國    95    年    2    月    21    日
                刑事第十一庭  審判長法  官  黃  梅  月
                                    法  官  林  欽  章
                                    法  官  黃  日  隆
上列正本證明與原本無異。
不得再抗告。
                                    書記官  陳  三  軫
中    華    民    國    95    年    2     月    22    日
                                                      Ｆ


司法院資訊處製作；財團法人民間司法改革基金會備份。
